# 求助陈版：关于租赁准则的使用

提问人：jianfei1302 时间：2022-07-14 16:11:34
求助陈版：公司租赁一个房屋，租赁期为2022.1.1-2024.12.31，但是有优惠政策，即如果当年纳税达标或者收入达标，可以退回当年的房租，是否使用新租赁准则？如果使用？租赁方非政府方案一：确认使用权资产，按期折旧，达标时返还作为营业外收入
方案二：确认使用权资产，按期折旧，达标时返还冲减对应成本费用
方案三：预估当年可以达标，不使用新租赁准则

回答人：chenyiwei
应当按照原始协议约定的不享受优惠的租金为基础确认使用权资产和租赁负债。后续因纳税或收入达标而享受的优惠金额确认为其他收益。
参考：http://kjs.mof.gov.cn/zt/kjzzss/ ... 0220621_3819697.htm

提问人：jianfei1302 时间：2022-07-18 11:15:56
租赁方是非政府机构，计入其他收益是否合适？不能当作政府补助来核算吧

回答人：chenyiwei
“如果当年纳税达标或者收入达标，可以退回当年的房租”这种条件明显是向政府平台企业租赁，此类优惠相当于出租人代表政府向承租人提供优惠，故可视为政府补助。